【裁判字號】    97,訴,1541
【裁判日期】    980209
【裁判案由】    給付買賣價金
【裁判全文】
臺灣士林地方法院民事判決              97年度訴字第1541號
原      告  泉州豐群電子有限公司
法定代理人  乙○○
訴訟代理人  甲○○
被      告  惠仲電子股份有限公司
法定代理人  丙○○
                      號4樓
訴訟代理人  彭志傑律師
上列當事人間請求給付買賣價金事件，本院於98年1 月19日言詞
辯論終結，判決如下：
    主      文
被告應給付原告新臺幣壹佰玖拾肆萬肆仟玖佰陸拾肆元及自民國
九十七年十一月十八日日起至清償日止，按週年利率百分之五計
算之利息。
訴訟費用新臺幣貳萬零佰零伍元由被告負擔。
本判決於原告以新臺幣陸拾肆萬玖仟元供擔保後，得假執行。被
告如為原告供擔保金新臺幣壹佰玖拾肆萬肆仟玖佰陸拾肆元後，
得免為假執行。
    事實及理由
一、原告起訴主張：被告於民國97年1 月至7 月間陸續向原告購
    買合計新臺幣（以下同）194 萬4,964 元（含稅）之喇叭、
    音箱等貨品，並已受領全部貨品，伊並陸續開立發票及對帳
    單請款，被告惠仲電子股份有限公司均未給付，原告遂發函
    通知被告給付前開款項，惟被告均置之未理，為此，爰依買
    賣契約法律關係，訴請被告給付前開款項，並聲明：如主文
    所示。
二、被告則以：原告訴訟代理人甲○○原在被告任職，原告起訴
    請求之系爭貨款，有些是伊已告知甲○○不要再進貨了，但
    不知道為何他還要進貨？之後甲○○就自被告公司離職，到
    原告任職。甲○○下單的部分伊認為是原告與甲○○勾串的
    ，並聲明：原告之訴駁回。
三、如下事實為兩造所不爭執：
(一)、被告於97年1 月至7 月間向原告購買合計新台幣0000000 元
    之喇叭音箱等貨品。
(二)、被告尚未給付前開貨物的價金。
(三)、原告訴代甲○○曾在被告公司任職，任職至97年7月31日，
    翌日離職。
四、兩造之爭點：
(一)、原告是否得請求被告給付前開價金？
五、本院得心證理由：
(一)、按稱買賣者，謂當事人約定一方移轉財產權於他方，他方支
    付價金之契約，買受人對於出賣人，有交付約定價金及受領
    標的物之義務，民法第345條第1項、第367條分別定有明文
    。被告向原告購買系爭貨物並已受領完畢，為被告所是認，
    並有原告提出之發票影本十九紙等在卷可稽，堪信為真實。
    被告既向原告購買系爭貨物，並已受領完畢，即有給付價金
    之義務。是以，原告自得向被告請求買賣價金194 萬4,961
    元，被告就此應負清償責任。
(二)、復按當事人主張有利於己之事實者，就其事實有舉證之責任
    ，民事訴訟法第277 條前段定有明文。查被告主張伊通知甲
    ○○，不要再向原告進貨，而原告與甲○○仍勾串購買原告
    貨物云云，原告否認上情，被告就此利己事實，自負有舉證
    責任。查被告於97年1 月至7 月間向原告購買系爭貨物，甲
    ○○前任職被告公司，至97年7 月31日始離職，是系爭貨款
    請求權發生時，甲○○仍為被告公司職員，而被告又無法舉
    證證明甲○○與原告間曾有勾串情事，是被告此部分主張，
    並無可取。
(三)、綜上，原告依系爭買賣契約法律關係，請求被告給付194 萬
    4,964 元，及自97年11月18日起至清償日止，按週年利率百
    分之5 計算之利息，為有理由，應予准許。
六、原告與被告均陳明願供擔保請為宣告假執行或免為假執行，
    經核均與規定相符，爰分別酌定相當之擔保金額予以宣告。
    並依職權確定訴訟費用額為20,305元，應由被告負擔。
七、據上論結，本件原告之訴為有理由，依民事訴訟法第78條、
    第87條第1 項、第390 條第2 項、第392 條第2 項，判決如
    主文。
中    華    民    國    98    年    2     月    9     日
                  民事第一庭  法  官  劉逸成
以上正本證明與原本無異。
如對本判決上訴，應於判決送達後20日內向本院提出上訴狀。
中    華    民    國    98    年    2     月    11    日
                              書記官  李宜蓁


司法院資訊處製作；財團法人民間司法改革基金會備份。
